【裁判字號】    92,簡上,74
【裁判日期】    920918
【裁判案由】    賭博
【裁判全文】
臺灣基隆地方法院刑事判決                          九十二年度簡上字第七四號
    公  訴  人  臺灣基隆地方法院檢察署檢察官
    上  訴  人
    即  被  告  丁  ○
右列上訴人因賭博案件，不服本院基隆簡易庭九十二年度基簡字第四三五號，中華民
國九十二年五月三十日第一審簡易判決（聲請簡易判決處刑案號：臺灣基隆地方法院
檢察署九十二年度偵字第一三七七號），提起上訴，本院管轄之第二審合議庭判決如
左：
    主  文
上訴駁回。
    事實及理由
一、本案經審理結果，認原審以被告丁○係犯刑法第二百六十八條之意圖營利聚眾賭
    博罪，判處有期徒刑二月，如易科罰金以三百元折算一日，扣案之四色牌一副及
    抽頭金新臺幣（下同）四百元均沒收，其認事用法及量刑均無不當，應予維持，
    並引用第一審判決書及檢察官聲請簡易判決處刑書記載之事實、證據及理由。
二、上訴人即被告丁○上訴意旨略以：證人己○○、丙○○○、甲○○、戊○○、庚○○、乙○○等人為其所召集之互助會會員，上開六人為繳納互助會款，遂於九
    十二年四月十一日，前往其基隆市○○街二００號住處，詎上開六人自行以四色
    牌取樂，其不知上開六人賭博之情事，亦未收取抽頭金，扣案之四百元係為聚餐
    之用，原審未傳訊上開六人，即逕為判決，實屬重大違誤，爰於法定期間內提起
    上訴，求為適法之判決。
三、經查：被告丁○於檢察官偵查中供稱：九十一年四月十一日下午二時開始在家提
    供四色牌供不特人賭博，胡牌的人可以向其他玩家收一百五十元，中花加五十元
    ，玩十次換一次牌，換牌時抽五十元，供買東西使用，抽頭金是大家給的等語（
    見偵卷第四十六頁），互核證人即查獲之賭客庚○○證稱：「有抽頭金沒錯，但
    抽頭金的用途是要給大家買東西吃喝用的。」；證人即查獲之賭客丙○○○證稱
    ：「確實有抽頭金，但那五十元是要買東西吃的。」；證人即查獲之賭客甲○○
    證稱：「我因為剛剛才到並沒有拿抽頭金出來，我是聽他們說五十元是要拿來買
    東西吃的。」；證人即被查獲之賭客戊○○證稱：「約定抽出來的錢是說好改天
    再來被告家裡時再買東西吃，錢要寄放在被告或她姐夫那邊，我們都沒有意見。
    」等語；證人即查獲之賭客乙○○證稱：「因為去被告家裡打擾覺得不好意思，
    才約定有胡的人拿五十元出來買東西。」各等語（以上均詳見本院九十二年八月
    一日訊問筆錄），可見確實有抽頭金，被告於本院訊問時翻異前供，稱未收取抽
    頭金云云，核係飾卸之詞，要不足採。又證人己○○、庚○○、丙○○○、乙○○於同上期日固亦證稱被告不知渠等以四色牌賭博及證人己○○證稱五十元不是
    要給丁○的云云，然渠等此部分所證與被告在偵查中所供不符，且衡諸渠等均參
    與被告所召集之互助會，為被告之友人，所證被告不知渠等以四色牌賭博之證言
    ，要係迴護被告之詞，尚難採為有利被告之證據。再者，被告既收取四百元為其
    所有之抽頭金，顯有營利之意圖灼甚，其事後將之作何用途，與刑法第二百六十
    八條意圖營利供給賭博場所及聚眾賭博罪之構成要件無關，故被告辯稱扣案之抽
    頭金係為聚餐、買東西之用云云，仍無解於被告前揭犯行。
四、綜上，原審判決認被告犯刑法第二百六十八條之意圖營利聚眾賭博罪，判處有期
    徒刑二月，如易科罰金以三百元折算一日，另扣案之四色牌一副及抽頭金四百元
    分依刑法第三十八條第一項第二款、第三款之規定沒收，其認事用法並無違誤，
    量刑亦稱妥適，應予維持，上訴人翻異翔實初供任指原審判決有重大違誤，為無
    理由，應予駁回。
五、按被告合法傳喚，無正當之理由不到庭者，得不待其陳述，逕行判決，刑事訴訟
    法第三百七十一條定有明文，本件被告丁○經合法傳喚無正當理由未到庭，爰依
    前開規定不待其陳述逕行判決。
據上論斷，應依刑事訴訟法第四百五十五條之一第一項、第三項、第三百七十一條、
第三百六十八條、第三百七十三條，判決如主文。
本案經檢察官張志明到庭執行職務。
中      華      民      國    九十二    年     九     月      十八      日
                                臺灣基隆地方法院刑事第二庭
                                    審判長法  官    邱志平
                                          法  官    蔡岱霖
                                          法  官    劉桂金
右正本證明與原本無異。
本件判決不得上訴。
                                          書記官    黃士元
中      華      民      國    九十二    年     九     月      二十三    日


司法院資訊處製作；財團法人民間司法改革基金會備份。
